臺灣高等法院刑事判決
110年度侵上訴字第75號
上  訴  人  臺灣新北地方檢察署檢察官
上  訴  人  
即  被  告&ZZZZ; 0000000000A（真實姓名年籍資料詳卷）  
指定辯護人  曾宿明律師
上列上訴人等因被告家暴妨害性自主等案件，不服臺灣新北地方
法院108年度侵訴字第94號，中華民國110年1月13日所為之第一
審判決（起訴案號：臺灣新北地方檢察署108年度偵字第11261號
），提起上訴，本院判決如下：
    主  文
一、原判決關於附表一編號１暨應執行刑部分，均撤銷。
二、0000000000A犯如附表一編號１所示之罪，處如附表一編號１
    所示之刑。
三、其他上訴駁回。
四、上開撤銷改判部分與上訴駁回之有罪部分（即附表一編號２
    ）所處之刑，應執行有期徒刑肆年拾月。 　　
    事  實
一、代號0000000000A號（真實姓名年籍詳卷，下稱Ａ男）係代號
    0000000000號女子（民國00年0月生，真實姓名年籍詳卷，
    下稱Ａ女）之父親，與Ａ女具有家庭暴力防治法第3條第3款之
    家庭成員關係。Ａ男於下列時間，在其與Ａ女當時居住之新北
    市○○區某住處（地址詳卷）房間內，分別對Ａ女為下列行為
    ：
（一）於101年8月1日至102年6月10日間某日（起訴書記載為99
      年8月1日至104年6月30日間某日，應予更正），明知Ａ女
      當時就讀國中三年級，係14歲以上未滿18歲之少年，竟基
      於強制性交之犯意，於上開地點，違反Ａ女之意願，以如
      附表一編號1所示之方式，對Ａ女為性交行為一次。
（二）於106年5月27日至同年月29日端午節連假間某日，基於強
      制猥褻之犯意，於上開地點，違反Ａ女之意願，以如附表
      一編號2所示之方式，對Ａ女為猥褻行為一次。
二、案經Ａ女訴由臺灣新北地方檢察署檢察官偵查起訴。
    理  由
甲、有罪部分：
壹、證據能力之說明
一、證人即告訴人Ａ女、證人乙○○○於警詢之陳述，為被告以外之
    人於審判外所為之陳述，既經上訴人即被告Ａ男及其選任辯
    護人否認此部分之證據能力（見本院卷第195頁），依刑事
    訴訟法第159條第1項規定，Ａ女與乙○○○於警詢之陳述均無證
    據能力。
二、按被告以外之人於審判外之言詞或書面陳述，除法律有規定
    者外，不得作為證據。又被告以外之人於審判外之陳述，雖
    不符合刑事訴訟法第159條之1至第159條之4之規定，但經當
    事人於審判程序同意作為證據，法院審酌該言詞陳述或書面
    陳述作成時之情況，認為適當者，亦得為證據；當事人、代
    理人或辯護人於法院調查證據時，知有同法第159條第1項不
    得為證據之情形，而未於言詞辯論終結前聲明異議者，視為
    有前項之同意。刑事訴訟法第159條第1項及第159條之5分別
    定有明文。本件檢察官、被告及其辯護人，就本判決所引用
    之被告以外之人於審判外之陳述，除前揭Ａ女及乙○○○之警詢
    筆錄外，其餘於本院準備程序時均不爭執證據能力（見本院
    卷第195頁），且迄言詞辯論終結前均未聲明異議，經本院
    審酌該等證據之作成情況，核無違法取證或其他瑕疵，認均
    適為本案認定事實之依據，依刑事訴訟法第159條之5規定，
    均有證據能力。
三、被告雖於上訴狀一度否認卷附測謊鑑定書之證據能力（見本
    院卷第66頁至第67頁）。然按測謊鑑定究竟有無證據能力，
    刑事訴訟法並無明文規定，惟實務上，送鑑單位依刑事訴訟
    法第208條第1項規定，囑託法務部調查局或內政部警政署刑
    事警察局（下稱刑事局）為測謊檢查，受囑託機關就檢查結
    果，以該機關名義函覆原囑託之送鑑單位，該測謊檢查結果
    之書面報告，即係受囑託機關之鑑定報告，該機關之鑑定報
    告，形式上若符合測謊基本程式要件，包括：㈠經受測人同
    意配合，並已告知得拒絕受測，以減輕受測者不必要之壓力
    。㈡測謊員須經良好之專業訓練與相當之經驗。㈢測謊儀器品
    質良好且運作正常。㈣受測人身心及意識狀態正常。㈤測謊環
    境良好，無不當之力干擾等要件，即賦予證據能力，非謂機
    關之鑑定報告書當然有證據能力；具上述形式之證據能力者
    ，始予以實質之價值判斷，必符合待證事實需求者，始有證
    明力；刑事訴訟法就證據之證明力，採自由心證主義，由法
    院本於確信自由判斷，惟法院之自由判斷，亦非漫無限制，
    仍不得違背經驗法則及論理法則（最高法院110年度台上字
    第236號、106年度台上字第2843號判決意旨參照）。查，卷
    附刑事局107年12月12日刑鑑字第0000000000號測謊鑑定書
    含測謊鑑定說明書等係該局受檢察官囑託對Ａ女實施測謊鑑
    定後所出具之書面報告，而該次之測謊鑑定係經受測人即Ａ
    女同意配合，已告知得拒絕受測，以減輕受測人不必要之壓
    力，測謊員有良好的學經歷並專業訓練及相當工作經驗（見
    他字第5053號卷第105頁），測謊儀器功能良好且運作正常
    ，受測人身心及意識狀態正常，測謊環境良好，無不當之外
    力干擾，所測試之問題及其方法亦具專業可靠性（見他字第
    5053號卷第102頁至第104頁），形式上已符合前揭最高法院
    判決所揭櫫之測謊鑑定之基本程式要件，足徵上開鑑定使用
    之測謊儀器、測試問題、方法均具專業可靠性，參酌前揭所
    述，足認卷附測謊鑑定結果應具有證據能力並得作為法院形
    成有罪心證之參考依據。
四、又本件認定事實引用之卷內其餘非供述證據（詳後述），並
    無證據證明係公務員違背法定程序取得，依同法第158條之4
    規定反面解釋，均有證據能力。
貳、實體方面
一、認定事實所憑之證據及理由：
    訊據被告固坦承與Ａ女為父女關係，案發當時同住一處，惟
    矢口否認有何對Ａ女強制性交或強制猥褻犯行，辯稱：本件
    僅有Ａ女之單一指訴，且Ａ女於製作警詢筆錄之初及依乙○○○
    、丙○○○之證詞，均未提到Ａ女遭我強迫口交之事，Ａ女事發
    後亦未曾向家人求救，另卷內Ａ女與母親Ｃ女間的LINE對話紀
    錄內容脈絡不明，且測謊鑑定報告無再現性，均不能以此認
    定我犯罪，況依國立臺灣大學醫學院附設醫院（下稱臺大醫
    院）精神鑑定結果，亦認Ａ女沒有因此患創傷後壓力症，我
    真的沒有做這些行為，我不知道為什麼Ａ女要這樣講云云。
    惟：
（一）經查，Ａ女係87年7月生，於事實欄一（一）案發時為14歲
      以上未滿16歲之人，而被告係Ａ女之父，其等與Ｂ男、Ｃ女
      等人於上開期間均同住在新北市○○區之住處等事實，除據
      Ａ女於偵訊及原審證述明確（見偵字第31437號卷第42正反
      面，原審卷第212頁）外，並為被告所坦認（見原審卷第9
      5頁，本院卷第244頁至第249頁、第253頁至第244頁），
      復有被告、Ａ女之代號與真實姓名對照表、全戶戶籍資料
      查詢結果等附卷可佐（原審不公開卷第9頁至第10頁、第1
      5頁），Ａ女與被告間具有家庭暴力防治法第3條第3款之家
      庭成員關係。又Ａ女於99年8月1日至102年6月10日止就讀
      國民中學，復有Ａ女就讀國中之回函在卷可稽（見原審不
      公開卷第33頁至第44頁），此部分之事實，首堪認定。
（二）就如附表一編號１、２所示之案發經過，Ａ女於偵訊在社工
      陪同下證稱：我國三考完高中的假日白天，媽媽不在，爸
      爸叫我去房間，他把全身衣服脫掉，也叫我把全身衣物脫
      掉，爸爸壓我的頭去碰他的生殖器，有插到我嘴巴內，我
      有說不要，但爸爸說一下下就好，如果我拒絕離開，爸爸
      會生氣，最後一次是106年5月27日至5月30日端午節期間
      ，第一天爸爸有舔我身體，也叫我摸他生殖器，並以他的
      生殖器磨蹭我下體，第二天我拒絕，爸爸離開後生氣，媽
      媽回來有問他怎麼了，爸爸騙媽媽說我暑假不要去打工，
      所以他生氣等語（見他字第5053號卷第121頁至第123頁）
      ；其復於原審證稱：從小學開始爸爸就對我有一些不禮貌
      行為，我國中、高中期間，狀況越來越嚴重，他會叫我去
      他房間，然後把衣服脫掉叫我躺在床上，舔我胸部，還有
      用他的下體摩擦我的下體，只要假日的時候他就會叫媽媽
      去很遠的地方買早餐，然後把我叫去他房間做一樣的事，
      有一次他用手摸我胸部及下體，還有壓我的頭去吸他下體
      ，最後一次是我讀大學時的端午節，媽媽不在家時又發生
      一樣的事，一樣用手摸我胸部及下體、以舌頭舔我胸部，
      並以陰莖磨蹭我下體，隔天他又來我房間要求我，我忍受
      不了，跟他說不要，以後也都不要，他就生氣了，說他要
      辭職，以後要去賭博，什麼事他都不要做，媽媽買東西回
      來後，他就跟媽媽說他跟我吵架，因為我不去打工，後來
      我有寫一封信給他跟他說「我一直以來都不喜歡你對我做
      的事」等語（見原審卷第213頁、第216頁至第219頁、第2
      28頁至第229頁）。由Ａ女歷次證述可知，Ａ女對於被告在
      其就讀國中三年級期間，曾以手撫摸其胸部及下體、以舌
      頭舔其胸部、要求其撫摸被告生殖器，更有強壓其頭部，
      將生殖器插入其口中之性交行為，另於106年5月27日至同
      年月29日端午連假時，有以手撫摸其胸部及下體、以舌頭
      舔其胸部，並以陰莖磨蹭其下體等猥褻行為之主要基本事
      實及情節，所述前後吻合一致。觀諸Ａ女指證被告對其實
      施強制性交、強制猥褻行為之時間、地點、手段、方式等
      重要情節均十分詳盡相符，所為證詞具體、明確，前後互
      核並無重大出入，其明確證述被告不顧其拒絕口交，仍強
      押其頭部並稱一下下就好等舉動，執意性侵Ａ女（見他字
      第5053號卷第123頁），倘非其親身經歷而印象深刻，實
      難想像Ａ女會對自己的父親對己性侵清楚詳細描述過程而
      為一致之具體證述。
（三）按性侵害被害人之證述，固須補強證據以擔保其供述之真
      實性；然此所謂補強證據，並非以證明犯罪構成要件之全
      部事實為必要，倘得以佐證其證言非屬虛構，能予保障所
      陳述事實之真實性，即已充足，且得據以佐證者，雖非直
      接可以推斷該被告之犯罪，但以此項證據與被害人之陳述
      為綜合判斷，若足以認定犯罪事實者，仍不得謂非補強證
      據。而法院認定事實並不悉以直接證據為必要，其綜合各
      項調查所得之直接、間接證據，本於合理之推論而為判斷
      ，要非法所不許（最高法院108年度台上字第162號判決意
      旨參照）。又性侵害犯罪具有隱密性質，未必有第三人親
      見其事，若加害人否認犯行，往往淪於雙方各執一詞之困
      境，故若有證人陳述其於案發後親見被害人之身體跡證暨
      相關當事人對該性侵害事件之反應，足以增強被害人證述
      之憑信性者，自非不得作為被告犯罪之補強佐證（最高法
      院101年台上字第6571號判決意旨參照）。是以，參酌下
      列事證：
  １．乙○○○所提Ａ女指稱遭被告侵害乙事，皆係聽聞自Ａ女轉述，
      本質上為與Ａ女之陳述具同一性之累積證據，難認具備補
      強證據之適格。然就其親身見聞部分，乙○○○於偵訊證稱
      ：我是Ａ女在教會的教友，Ａ女在106年5月28日有提到爸爸
      從小就會騷擾她，會摸她胸部及屁股，也有偷看她洗澡，
      直到106年7月她才講得更深入，說她爸爸會在房間猥褻她
      ，叫她脫衣服，用爸爸的生殖器磨蹭她的生殖器，她提到
      此事時一直哭，她是當面開手機的記事本給我看，因為她
      不敢講，覺得很羞恥，也說自己這樣很髒，後來我先告訴
      教會的輔導，教會說要告訴學校，由學校通報，Ａ女才自
      己告訴班導，老師再通報輔導室，當時我有陪Ａ女過去，
      老師有問問題，能講的Ａ女自己講，其他她不敢講的，我
      幫她講，只要講到此事，她都要停頓很久才講得出來，講
      的時候都會流淚，她有把她寫給被告的信給我看，我記得
      她說她以為被告以前那樣對她是因為被告愛她，長大後才
      發現被告這樣做是錯的等語（見偵字第31437號卷第34頁
      ，他字第5053號卷第57頁）；其復於原審證稱：我跟Ａ女
      在教會認識的，幾年前Ａ女有在我家樓下跟我說她被性侵
      害的事情，她跟我講的前一天有傳LINE，說她現在在外面
      不想回家，當時已經很晚了，我問她為什麼不回家，她說
      這個家不能夠回去，隔天再跟我說，然後隔天她就來我家
      樓下用打字告訴我，大概是說她爸會在她洗澡的時候偷看
      ，平常會摸她屁股、胸部，那時候是比較簡單帶過，我知
      道Ａ女曾經有寫信給被告，我有看過內容但有點忘記，大
      概意思是說她小時候還不懂事時，不知道她爸爸那樣子做
      是不對的，後來長大才知道那是不對的，我有問她就這樣
      而已嗎，她沒有說，當時她邊打字邊哭，我問她的時候自
      己也一直哭，她後來也沒有再多說些什麼，因為她其實有
      點講不太出來，我有陪Ａ女去做筆錄，她被問的過程中一
      直哭等語（見原審卷第233頁至第234頁）。查，乙○○○知
      悉被告對Ａ女性侵之過程，雖屬傳聞證據，惟其聽聞或目
      擊Ａ女陳述遭被告性侵時之表情態度等舉止與情緒反應，
      係其親自經驗、知覺之客觀事項，雖與本件主要待證事項
      （被告性侵犯行）無直接關連性，仍得作為法院判斷Ａ女
      陳述是否可信之證據，仍屬適格之補強證據。
　２．本案曝光之原因，係Ａ女於106年端午連假期間不願返家，初
      經乙○○○關心詢問時，Ａ女因感到羞恥而未將所遭被告性侵
      乙事全盤脫出，遲至106年7月方向乙○○○逐漸吐露事發經
      過，並經教會輔導建議始通報校方，顯見Ａ女並非為了追
      究被告刑責而主動揭發本案，否則何需經由前開輾轉方式
      披露被告犯行；Ａ女為被告之親生女兒，自幼即受被告之
      照顧、養育之骨肉親情，彼此間關係甚為密切，被告亦自
      陳從小很寵Ａ女、最疼這個女兒等語相符（見原審卷第315
      頁至第316頁，本院卷第246頁），而Ａ女除在學校輔導室
      接受詢問、製作警詢筆錄時有流淚等情緒反應外，於原審
      審理庭在作證過程更因難以啟齒而不止一次哽咽、哭泣致
      有無法言語之情形（見原審卷第217頁、第219頁），倘非
      真有此事，應不會有如此心理壓力之外在表現，實難想像
      Ａ女會挾怨報復，惡意杜撰不實事實，藉以構陷被告於重
      罪之動機，則Ａ女所述被告曾有撫摸胸部、下體、以舌頭
      舔Ａ女胸部等猥褻行為，甚或強求Ａ女口交之性交等行為，
      應非虛假。
　３．檢察官為瞭解Ａ女供述之真實性，囑託刑事局對Ａ女進行測謊
      鑑定，經該局以熟悉測試法及區域比對法進行鑑定，鑑定
      結果為：Ａ女於測前會談陳述被告有以生殖器插入其口中
      ，經測試結果，並無不實反應等語，有該局107年12月12
      日刑鑑字第0000000000號測謊鑑定書含測謊鑑定說明書、
      分析量化表、測謊儀器測試具結書、測謊鑑定人資歷表、
      測謊圖譜等在卷可憑（見他字第5053號卷第101頁至第112
      頁），足認Ａ女指訴被告於事實欄一（一）所示時地對其
      強制性交之情節，確與事實相符。
  ４．另Ａ女於事實欄一（二）時間後之106年9月15日，曾以LINE
      通訊軟體與其母親Ｃ女聯繫，Ａ女問以：「如果再有一次你
      要怎麼樣」，Ｃ女回答：「他去死」、「就已經不會有下
      一次了你是聽不懂喔」、「請問一下是誰讓他這樣子的」
      、「你沒有當面說你現在說這些事情要幹嘛」、「連小就
      （按：舅之誤）都知道你說你爸爸偷看你洗澡」，Ａ女又
      稱：「我能跟你講嗎」、「你有什麼用」、「你現在知道
      了有辦法保護我什麼嗎」、「你罵我為什麼不敢罵他」、
      「做錯事的不是我」，Ｃ女復回以：「一開始是你跟我講
      說叫我讓你住外面，這個事情你不會講，結果一開始你什
      麼都講了」、「我還是他自己講出來不是從你嘴巴講出來
      ，可憐的是我不是你」，Ａ女即表示：「所以你現在知道
      他有多不要臉了嗎」、「他怎麼不敢去報警去自首啊」、
      「我想好好跟你說話」、「你每次都不要」、「反正你就
      是不管我的死活就對了」，Ｃ女回稱：「什麼叫做不管你
      的死活」」、「我要是不管你我今天不會跟你講這麼多」
      、「他又不是強暴你」等語，有Ａ女與Ｃ女間LINE對話紀錄
      擷圖在卷可參（見他字第5053號卷第35頁至第43頁）。由
      上開Ａ女與Ｃ女之對話內容可知，Ａ女於106年9月15日離家
      在外居住時，Ｃ女已知悉被告曾對Ａ女有某程度上之不法侵
      害，否則不會回覆稱：「就已經不會有下一次了你是聽不
      懂喔」、「一開始是你跟我講說叫我讓你住外面，這個事
      情你不會講，結果一開始你什麼都講了」等語，此節足以
      補強Ａ女所述之憑信性。
（四）被告雖以前詞置辯，惟：
  １．Ａ女自幼與被告相處密切、融洽，被告亦表示從小很寵愛Ａ女
      ，其等無恩怨，Ａ女實無刻意設詞誣陷被告之動機或可能
      ，已如前述，而Ａ女雖未於第一時間將遭被告性侵乙事詳
      細向家人等說明，然其於原審證稱：我不知道怎麼跟媽媽
      解釋，我也沒有想要把他做的事情告訴媽媽，所以我就選
      擇自己離家出走，我沒有跟媽媽或哥哥說這些事情是因為
      我本來就不會跟媽媽說心事，我跟哥哥講也只會害到他，
      因為爸爸從小就沒有很疼他，前幾年奶奶還在時，我也不
      希望她知道爸爸對我做這些事情，我不敢說，我沒有主動
      跟家人講是因為覺得家人沒辦法幫忙到我，因為我爸說過
      ，就算我跟媽媽說她也不會怎樣，我之前第一次在警察局
      做筆錄時也沒有講到被告有叫我幫他吸下體，因為那時候
      很害怕不敢講很多，我一開始只有跟乙○○○講說爸爸會偷
      看我洗澡，是因為我覺得這件事情很丟臉，我不知道怎麼
      講等語（見原審卷第221頁至第222頁、第226頁、第230頁
      至第231頁）；即Ａ女認為縱將本案告知母親、兄長、朋友
      ，對結果也不會有幫助，甚至覺得這件事情很丟臉，自不
      能僅以Ａ女未於第一時間告知家人、朋友或於製作警詢筆
      錄之初所述情節輕重不一，即認Ａ女之證述全不可採。
　２．有關Ｃ女是否早知悉本案案情，Ｃ女於偵查時先證稱：Ａ女從
      來沒有告訴我過這些事情，我都不知道，106年9月開學前
      ，Ａ女傳簡訊給我，要我幫她繳學費，她沒有說什麼，我
      不想理她，我不理她是想說等她沒有錢，讓她回家，她已
      經很久沒有跟我聯絡，只有在我幫她繳完學費後，她才跟
      我說謝謝，她是在今年暑假離家，都沒有與家人聯絡，暑
      假前被告有要求Ａ女去找工作，她說她沒有空，就這樣她
      就跟被告說她要搬出去住，之後就搬出去，但跟誰住、住
      何處，我們都不知道，本案是警察傳訊我先生我才知道案
      情等語（見偵字第31437號卷第25頁）；嗣檢察官提示前
      揭Ａ女與Ｃ女間LINE對話紀錄擷圖時，Ｃ女改口證稱：106年
      暑假Ａ女到舅媽帶小孩時跟我說被告偷看她洗澡，也跟我
      弟媳說過被告偷看她洗澡，我不知道我那句「他又不是強
      暴你」的他在講誰等語（見他字第5053號卷第68頁）；當
      檢察官質疑Ｃ女為何前後所述不一時，Ｃ女選擇沉默不語，
      亦有偵訊筆錄在卷可考（見他字第5053號卷第69頁），且
      Ｃ女一開始表示願意測謊，嗣又稱：我不想測謊等語（見
      他字第5053號卷第69頁），無法說明其先稱不知本案案情
      之原因，依前揭Ｃ女證述觀之，不難想像Ｃ女有袒護其夫即
      被告之可能，足認Ａ女於原審證稱因為其覺得家人沒辦法
      幫到忙，而且「我爸有說過，就算我跟媽媽說她也不會怎
      樣」等語（見原審卷第221頁、第230頁），尚非無據，自
      不能以Ａ女於本案發生後未立即將上情告知其母親Ｃ女，而
      認Ａ女所述不實。
  ３．證人即Ａ女兄長Ｂ男雖於原審證稱：Ａ女沒有跟我講過爸爸會
      對她做不禮貌的事，她很多事情都不跟我講，我也完全沒
      有感覺到她有任何求救訊號，她如果都沒跟我講，我也沒
      辦法相信她，她的心事應該都是比較會跟教會的人說等語
      （見原審卷第297頁、第300頁至第301頁）；然Ｂ男 於偵
      訊證稱：我不敢肯定，我沒有親眼看過，我們平常都住家
      裡，我相信妹妹不會亂說話，我覺得爸爸和妹妹的相處有
      時候自然，但有時候感覺妹妹被威脅，但她從來沒有跟我
      提過，她可能認為如果跟我講，我也會隱瞞，要她不要亂
      說，所以不跟我講，妹妹跟教會的人比較熟悉，教會的人
      知道的可能比我們還多，我不知道到底有沒有發生，我只
      是相信妹妹等語（見偵字第31437號卷第26頁至第27頁）
      ，可見Ｂ男與Ａ女雖為兄妹並同住一處，然二人關係並不緊
      密，其亦認縱Ａ女告知此事，其也會隱瞞，要Ａ女不要亂說
      ，且認為Ａ女跟教會朋友比較親密，願意坦白心聲，此與Ａ
      女於原審證稱：我跟哥哥講也只會害到他，因為爸爸從小
      就沒有很疼他等語（見原審卷第222頁）相合，足見Ａ女不
      願告知Ｂ男其受父親侵害乙事，可能係擔心Ｂ男無端受牽連
      ，或者不願意見到自己的家庭因此事產生不利影響，因而
      選擇向較親近之教友乙○○○透露心聲，此舉與常情尚無違
      逆，亦不能以Ａ女未告知同胞兄長而認其所述情節即不實
      。
　４．證人即Ａ女之舅媽Ｄ女雖於偵訊證稱：Ａ女暑假有在我那邊幫忙照顧我兩個兒子，從7月初照顧到8月底，Ａ女要來我家住的前兩、三天有傳LINE給我，她說她離家出走，因為她爸爸對她做不禮貌的事，有偷看她洗澡，我有直接在電話中問她，妳爸爸有沒有強姦或撫摸妳之類的事，Ａ女跟我說什麼都沒有，她叫我不要跟她媽媽講，我問她媽媽是否知道爸爸偷看她洗澡的事情，她媽媽說事情不是這樣子的等語（見偵字第31437號卷第51頁反面）；其復於原審證稱：Ａ女到我家住的前一兩天有傳LINE告訴我類似事情，我中午就立馬打電話問她到底怎麼回事，例如問她「妳爸有對妳強制性交嗎」、「妳爸有摸妳那裡嗎」、「還是看他的小鳥」之類的，她都說沒有，也沒有老實告訴我，這樣我也沒辦法幫她處理，她來我家之後我私底下再問她，她也不太想回答我類似像這種問題，這件事情就不了了之，我忘了Ａ女跟我講她爸爸對她做過哪些事情，應該是類似偷看她洗澡然後對她有一些不好的行為之類的事等語（見原審卷第304頁至第305頁）。Ｄ女雖稱Ａ女從未向其告知遭被告猥褻、性交之事，然不否認是一些不好的行為，況性侵害被害人是否於第一時間將被害過程告知他人，其牽涉因素眾多，因人而異，不能一概而論，因Ｄ女與Ａ女為舅媽、姪女，彼此間有親族關係，Ａ女害怕遭親友非議，因而未向舅媽透露前情，屬個人顧慮，無從憑此認定Ａ女所述不實。
　５．按測謊鑑定係依一般人在說謊時，會產生遲疑、緊張、恐懼
      、不安等心理波動現象，乃利用測謊儀器將受測者之上開
      情緒波動反應情形加以紀錄，用以判別受測者所供述之真
      實性，倘受測者愈想壓抑其謊言所產生之情緒，在測謊儀
      器上會愈產生明顯之情緒波動反應，反之，則無此不實之
      波動反應。從而，倘鑑定人具備專業之知識技能，復基於
      保障緘默權而事先獲得受測者之同意，所使用之測謊儀器
      及其測試之問題與方法又具專業可靠性時，該測謊結果，
      如就有利之供述，經鑑定人分析判斷有不實之情緒波動反
      應，依補強性法則，雖不得作為有罪判決之唯一證據，但
      仍得供裁判之佐證（最高法院104年度台上字第1825號、
      第2841號判決意旨參照）。查，Ａ女前由檢察官囑託刑事
      局進行測謊鑑定，經以熟悉測試法檢測生理圖譜反應情形
      並讓Ａ女熟悉測試流程後，以區域比對法測謊，測謊鑑定
      結果認測前會談陳述0000甲00000A（即被告）有以生殖器
      插入口中，經測試結果，並無不實反應，有該局107年12
      月12日刑鑑字第0000000000號鑑定書在卷可參（見他字第
      5053號卷第101頁至第112頁）。本院係綜合Ａ女之證述及
      上揭各項補強證據，認定被告確有本案事實欄一（一）所
      示之強制性交犯行，非僅以刑事局測謊鑑定作為認定被告
      涉犯強制性交犯行之唯一依據，揆諸上開說明，自得採為
      Ａ女前開指訴真實性之佐證。
　６．有關Ａ女之精神狀況，原審另囑託臺大醫院對Ａ女進行精神鑑
      定，其鑑定結果略以：就Ａ女病史以及本次鑑定所鑑彙整
      ，Ａ女表現之臨床症狀未達「創傷後壓力症」之診斷，其
      表現出情緒低落不穩、反覆做惡夢、無法入睡、創傷事件
      畫面反覆出現等症狀，除可能肇因於真實創傷事件外，亦
      可能源自於後續訴訟過程中之壓力，故在其個性、長期壓
      力因應策略及多重壓力之共同影響下，Ａ女遭遇壓力事件
      之因應有其困難所在，但目前尚未達病態之程度等語，有
      該醫院109年9月7日校附醫精字第1094700145號函附精神
      鑑定報告書附卷可考（見原審卷第145頁至第157頁）。臺
      大醫院之鑑定結果雖以Ａ女之迴避行為尚在合理範圍，Ａ女
      亦未出現明顯負面認知或自我厭惡之情形，認Ａ女未達創
      傷後壓力症，然該鑑定報告亦說明「不宜直接藉由臨床上
      推估創傷後壓力症診斷的存在與否，來認定加害人是否有
      犯罪行為，或被害人受到創傷的敘述是否具真實性。因每
      個人之耐受力及復原力不同，在一定程度創傷經驗後，受
      害倖存者亦可能不會發展出創傷後壓力症，故經歷重大創
      傷事件和創傷後壓力症之發生與否，其因果關係並非【若
      Ｐ則Ｑ】之充分或必要條件之因果關係模式」等語（見原審
      卷第156頁），由Ａ女仍有與創傷事件相關具有侵入性的思
      考、情緒或生理反應（如反覆做惡夢、曾反覆出現創傷事
      件畫面），試圖逃避創傷事件相關的刺激（不願回家），
      並有情緒低落不穩之負面感受，有發生無法入睡（失眠）
      之警醒症狀，其症狀持續超過一個月，而有類似創傷後壓
      力症之表現，且Ａ女於原審到庭陳述遭被告性侵害時，經
      檢辯雙方交互詰問過程中，有情緒潰堤哭泣、無法回答問
      題之情緒反應（見原審卷第217頁、第219頁），顯見Ａ女
      於案發後確有相當程度受創之心理、精神表現。是由Ａ女
      事發後受有相當程度心理傷害之徵狀，足以佐證Ａ女上開
      指述應非虛假。該精神鑑定結果雖未直接認定Ａ女罹患創
      傷後壓力症，或係因事發時間距Ａ女至臺大醫院鑑定時已
      有相當時間，但仍不能以鑑定報告的結論作為被告從未性
      侵Ａ女之認定。
（五）綜上各情並與Ａ女之前開證述為綜合判斷，足認Ａ女於偵訊
      及原審所述關於事實欄一（一）、（二）即附表一編號１
      、２所示被告違反Ａ女意願，分別對其為強制性交、強制猥
      褻行為之證述堪信為真實。本件事證已臻明確，被告前開
      事實欄所示之強制性交、強制猥褻犯行均堪以認定，應予
      依法論科。
二、論罪：　
（一）按被告為事實欄一（一）之行為後，家庭暴力防治法第2
      條業於104年2月4日修正公布，並自同年月6日生效施行，
      該條第1款原規定「家庭暴力：指家庭成員間實施身體或
      精神上不法侵害之行為」，經修正為「家庭暴力：指家庭
      成員間實施身體、精神或經濟上之騷擾、控制、脅迫或其
      他不法侵害之行為」，而該條第2款規定「家庭暴力罪：
      指家庭成員間故意實施家庭暴力行為而成立其他法律所規
      定之犯罪」，並未修正。則有關家庭成員間實施身體上不
      法侵害之行為，於法律修正前、後均構成家庭暴力罪，且
      刑法相關處罰規定並未修正，自無新舊法比較適用之問題
      。就上揭事實欄一（二）所示犯行，則適用修正後上開規
      定。查被告為Ａ女之生父，亦有共同居住之事實，彼此間
      具有家庭暴力防治法第3條第3款所稱家庭成員關係，被告
      對Ａ女所為強制性交、強制猥褻之行為，屬於家庭成員間
      實施身體上不法侵害之行為，自該當家庭暴力防治法所稱
      之家庭暴力罪，惟因家庭暴力防治法之上開條文並無罰則
      規定，應依刑法之規定予以論處。
（二）次按所謂「性交」者，謂非基於正當目的所為之下列性侵
      入行為：一、以性器進入他人之性器、肛門或口腔，或使
      之接合之行為。二、以性器以外之其他身體部位或器物進
      入他人之性器、肛門，或使之接合之行為，刑法第10條第
      5項定有明文。查，被告就事實欄一（一）所載以其陰莖
      進入Ａ女口腔之行為，屬刑法第10條第5項所規定之性交無
      疑。
（三）又按稱「猥褻」者，係指姦淫以外足以興奮或滿足性慾之
      一切色情行為而言，凡在客觀上足以誘起他人性慾，在主
      觀上足以滿足自己性慾者，均屬之，亦即性交以外足以興
      奮或滿足性慾之一切色情行為（最高法院63年台上字第22
      35號判例、93年度台上字第5559號、94年度台上字第2873
      號判決可資參照）。查，被告就事實欄一（二）所載徒手
      撫摸Ａ女胸部及下體、以舌頭舔Ａ女胸部，並以陰莖磨蹭Ａ
      女下體行為，在客觀上已足令人產生衝動及興奮而引起性
      慾，主觀上亦能滿足其自己之色慾，參照前揭說明，確屬
      「猥褻」行為無訛。
（四）另按成年人教唆、幫助或利用兒童及少年犯罪或與之共同
      實施犯罪或故意對其犯罪者，加重其刑至二分之一，兒童
      及少年福利與權益保障法第112條第1項本文定有明文規定
      ，就與兒童及少年共同實施犯罪所為加重係概括性規定，
      對一切犯罪皆有適用，自屬刑法總則加重之性質；而故意
      對兒童及少年犯罪所為加重則係對被害人為兒童及少年之
      特殊要件加重處罰，乃就犯罪類型變更之個別犯罪行為予
      以加重，當屬刑法分則加重之性質而成為另一獨立之罪，
      該罪名及構成要件與常態犯罪之罪名及構成要件應非相同
      ，有罪判決自應諭知該罪名及構成要件（最高法院72年台
      上字第6785號判例、92年度第1次刑事庭會議決議、103年
      度台非字第306號判決意旨參照）。準此，成年人故意對
      兒童及少年犯罪，即應依兒童及少年福利與權益保障法第
      112條第1項前段規定，加重其刑而成為獨立之另一罪名。
      事實欄一（一）案發時（即101年8月1日起至102年6月10
      日間某日），被告為成年人，而Ａ女為14歲以上、未滿18
      歲之女子（Ａ女為87年7月生），有其等之真實姓名對照表
      存卷可查（原審不公開卷第9頁至第10頁），是核被告：
　１．就事實欄一（一）所為，係犯兒童及少年福利與權益保障法
      第112條第1項前段、刑法第221條第1項之成年人故意對少
      年犯強制性交罪；被告就事實欄一（一）對於Ａ女強制性
      交時，另有以手撫摸Ａ女胸部及下體，並以舌頭舔Ａ女胸部
      ，且命Ａ女以手撫摸其陰莖之強制猥褻行為，為強制性交
      之低度行為，應為其強制性交之高度行為所吸收，不另論
      罪。
　２．就事實欄一（二）所為，係犯刑法第224條強制猥褻罪。
　３．公訴意旨漏未就被告為事實欄一（一）行為時尚有兒童及少年福利與權益保障法第112條第1項前段之適用，尚有未妥，惟其基本社會事實同一，原審及本院於審理時均已告知被告可能涉犯之罪名（見原審卷第320頁，本院卷第238頁），並給予被告及其辯護人答辯之機會（見原審卷第320頁，本院卷第244頁、第248至第251頁），被告之防禦權業已獲得保障，爰依法變更起訴法條。
（五）被告對於Ａ女犯事實欄一（一）強制性交行為時，Ａ女屬兒
      童及少年福利與權益保障法所規定之未滿18歲之少年，就
      被告上開強制性交等犯行，應依兒童及少年福利與權益保
      障法第112條第1項前段規定，加重其刑。
（六）被告所犯上開二罪，犯罪時間不同，犯意各別、行為互殊
      ，應予分論併罰。　　　
三、維持部分原判決（即事實欄一（二）部分）之理由：
（一）原審以被告所犯強制猥褻罪之罪證明確，適用刑法第224
      條規定，並審酌被告身為Ａ女親生父親，本應善盡妥善照
      顧之責，竟未嚴守人倫分際，為一己私慾，以上開違反Ａ
      女意願之手段對Ａ女為強制猥褻犯行，對Ａ女之身體自主權
      毫不尊重，造成Ａ女身心受創，並留下難以磨滅之陰影；
      再者，性侵害對兒童及少年之身心經常造成重大影響及傷
      害，成長過程中較易出現生理及心理疾患，嚴重損害其自
      尊、人際關係及未來發展，對於少年之負面影響至深且鉅
      ，其中又以家內性侵犯行之傷害尤甚，更易使少年因而與
      家庭成員之間關係惡化，造成無法彌補之傷害，堪認被告
      所為造成之損害甚大；又被告迄今仍矢口否認犯行，犯後
      態度難見悔意，另考量被告在本案之前，未曾因故意犯罪
      受有期徒刑以上刑之宣告，足認其素行尚可，再斟酌公訴
      人、告訴代理人對刑度之意見，並兼衡被告自述國中畢業
      之智識程度、目前無業等一切情狀，量處有期徒刑一年六
      月。核此部分之認事用法並無不當，量刑亦稱妥適。被告
      提起上訴並否認此部分犯罪，並無理由，此部分之上訴應
      予以駁回。
（二）按刑之量定，為求個案裁判之妥當性，法律賦予法院裁量
      之權，量刑輕重，屬為裁判之法院得依職權自由裁量之事
      項，苟其量刑已以行為人之責任為基礎，並斟酌刑法第57
      條各款所列情狀，在法定刑度內，酌量科刑，無顯然失當
      或違反公平、比例及罪刑相當原則者，亦無偏執一端，致
      明顯失出失入情形，自不得指為違法。原審於量刑理由已
      詳細記載認定被告犯罪之證據及理由，並就刑法第57條科
      刑之情狀一一加以斟酌，本院復審酌被告身為Ａ女之父，
      未對Ａ女善加照護，反而伸出狼爪，不顧Ａ女反對，猥褻Ａ
      女，原審斟酌一切情狀，就被告所犯強制猥褻罪判處有期
      徒刑一年六月，其就刑罰裁量職權之行使，既未逾越法律
      所規定之範圍，亦無濫用權限之情形，本院兼衡被告另有
      交付Ａ女新臺幣（下同）50萬元，相較Ａ女所受之身心傷害
      與被告所受刑期，並無輕重失衡之情。檢察官上訴指原審
      量刑過輕云云，被告以其與Ａ女達成調解並支付50萬元，
      請求從輕量刑云云，均無理由，應予駁回。
四、撤銷部分原判決（即事實欄一（一）部分）之理由：
　　刑之量定，法院應就繫屬之個案犯罪整體觀察，參酌刑法第
    57條所列各種情狀，以為科刑輕重之標準，其中刑法第57條
    第10款所稱犯罪後之態度，即包括犯人犯罪後，因悔悟而力
    謀恢復原狀，或賠償損害等情形（最高法院95年度台上字第
    6447號判決參看）。被告雖有為事實欄一（一）所載成年人
    故意對少年犯強制性交之行為，然被告於本院審理期間，在
    本案刑事附帶民事訴訟事件中（臺灣新北地方法院110年度
    訴字第817號侵權行為損害賠償事件）與Ａ女達成調解，雙方
    調解條件為：「被告願給付告訴人50萬元」，復表示該筆調
    解款項業已支付（見本院卷第215頁），告訴代理人亦稱確
    有此事（見本院卷第247頁），原審未及審酌被告另有給付Ａ
    女50萬元調解金之犯罪後態度，量刑之基礎已有所變更，檢
    察官上訴指原審量刑過輕云云，為無理由，然被告請求從輕
    量刑云云，則為有理由，應由本院將原判決此部分暨定執行
    刑部分撤銷改判。
五、科刑（撤銷改判部分）：
    爰審酌被告身為人父，未善盡保護教養其女之義務，為滿足
    一己私慾，竟不顧未成年子女人格發展之健全及內心感受，
    而對Ａ女為前開強制性交犯行，罔顧人倫且戕害未成年人之
    身心健全成長，違反社會善良風俗，應嚴加譴責，衡酌被告
    犯後否認犯行，但已與Ａ女達成調解，給付Ａ女50萬元賠償之
    態度，且Ａ女之告訴代理人並稱：若鈞院考量雙方已經達成
    和解，給予被告較輕刑度，Ａ女沒有意見等語（見本院卷第2
    53頁），兼衡被告國中畢業之教育程度，現無業，因病無法
    工作，與妻子、兒子同住等一切情狀，就所犯事實欄一（一
    ）成年人故意對少年犯強制性交犯行，量處如主文第二項所
    示之刑。
六、定應執行刑：
　　被告上開經本院撤銷改判及駁回上訴之有罪部分，審酌被告
    所犯各罪之犯罪類型、動機、情節及行為次數等情狀後整體
    評價其應受矯治之程度，並兼衡責罰相當與刑罰經濟之原則
    ，爰就被告所犯如附表一所示二罪依刑法第51條第5款規定
    ，定其應執行刑為有期徒刑四年十月。
乙、無罪部分：　　
一、公訴意旨另以：被告Ａ男基於強制猥褻之犯意，於如附表二
    所示時間，上址住處房間內，對告訴人Ａ女為如附表二所示
    之各次犯行，而為強制猥褻得逞。因認被告涉犯刑法第224
    條之1對未滿14歲之女子強制猥褻罪、刑法第224條強制猥褻
    罪嫌等語。
二、按犯罪事實應依證據認定之，無證據不得認定犯罪事實；不
    能證明被告犯罪者，應諭知無罪之判決，刑事訴訟法第154
    條第2項、第301條第1項分別定有明文。又事實之認定，應
    憑證據，如未能發現相當證據，或證據不足以證明，自不能
    以推測或擬制之方法，為裁判基礎；且認定不利於被告之事
    實須依積極證據，苟積極證據不足為不利於被告事實之認定
    時，即應為有利於被告之認定；另認定犯罪事實所憑之證據
    ，雖不以直接證據為限，間接證據亦包括在內，然而無論係
    直接證據或間接證據，其為訴訟上之證明，須於通常一般之
    人均不致有所懷疑，而得確信其為真實之程度者，始得據為
    有罪之認定，倘其證明尚未達到此一程度，而有合理性之懷
    疑存在，無從使事實審法院得有罪之確信時，即應由法院為
    諭知被告無罪之判決（最高法院40年度台上字第86號、30年
    度台上字第816號、76年度台上字第4986號判例參照）。況
    檢察官就被告犯罪事實，應負舉證責任，並指出證明之方法
    ，刑事訴訟法第161條第1項亦有明定，是檢察官對於起訴之
    犯罪事實，應負提出證據及說服之實質舉證責任，倘其所提
    出之證據，不足為被告有罪之積極證明，或其指出證明之方
    法，無從說服法院以形成被告有罪之心證，基於無罪推定之
    原則，自應為被告無罪判決之諭知（最高法院92年度台上字
    第128號判例參照）。又被害人之為證人，與通常一般第三
    人之為證人不侔。被害人就被害經過所為之陳述，其目的在
    於使被告受刑事訴追處罰，與被告處於絕對相反之立場，其
    陳述或不免渲染、誇大。是被害人縱立於證人地位具結而為
    指證、陳述，其供述證據之證明力仍較與被告無利害關係之
    一般證人之陳述為薄弱。從而，被害人就被害經過之陳述，
    除須無瑕疵可指，且須就其他方面調查又與事實相符，亦即
    仍應調查其他補強證據以擔保其指證、陳述確有相當之真實
    性，而為通常一般人均不致有所懷疑者，始得採為論罪科刑
    之依據，非謂被害人已踐行人證之調查程序，即得恝置其他
    補強證據不論，逕以其指證、陳述作為有罪判決之唯一證據
    （最高法院95年度台上字第6017號判決可參）。因此，告訴
    人之指訴是否可採，仍須調查其他積極證據，以查證該指訴
    是否與事實相符，尚難單憑告訴人之指訴，即為被告有罪之
    認定。
三、公訴意旨認被告有上揭強制猥褻罪嫌，無非以：㈠被告於警
    詢及偵查時之供述、㈡Ａ女、乙○○○於警詢及偵查時之證述、㈢
    丙○○○、Ｂ男、Ｃ女、Ｄ女於偵查時之證述、㈣Ａ女與Ｃ女間LINE
    通訊軟體對話紀錄擷圖等，為其論據。
四、訊據被告堅決否認有此部分之強制猥褻犯行，辯稱：我沒有
    做過這些事，且相關犯罪時間間隔數年，亦未具體特定犯罪
    事實，不能以Ａ女之單一指訴做為我犯罪之依據等語。
五、經查：　　　
（一）Ａ女雖於偵訊證稱：我小學時爸爸幫我洗澡，之後有用嘴
      巴舔我下體，時間我不記得了，也不記得幾年級，是舔我
      上廁所的地方，這樣的行為我不記得有幾次，爸爸還有捏
      我胸部，叫我脫衣服，他也脫光衣服壓在我身上，有很多
      次，我不記得時間了，都是媽媽不在家的時候，也有用生
      殖器磨蹭我的生殖器，時間我不記得是從高中還是國中開
      始，頻率我也不記得，如果我拒絕，他就會生氣，我曾經
      有推開他，結果他就生氣了，他在我國中時有一次有戴保
      險套，後來就都沒有，保險套有被媽媽發現，我不記得是
      何時；爸爸有在家中沒人的時候，叫我躺著，幫我脫褲子
      ，用刮刀幫我刮陰毛，爸爸有一次在我高中時有舔我胸部
      ，並以生殖器磨蹭我下體，說他在教我，這次我不記得是
      高中幾年級，有時候他會說他在跟我玩等語（見偵字第31
      437號卷第42頁反面至第44頁，他字第5053號卷第54頁、
      第56頁、第119頁至第121頁）；其復於原審證稱：爸爸從
      小時候就有對我做不禮貌的行為，我國中的時候他先叫我
      去他房間，然後把衣服脫掉後叫我躺在床上，後來舔我胸
      部，那時候沒有戴保險套，他還有用他的下體摩擦我的下
      體，有很多次，有一次他突然從後面床的櫃子拿出保險套
      ，然後戴起來，用下體摩擦我的下體，我不記得他有沒有
      射精，那一次他也跟之前一樣用手摸我，有舔我的胸部，
      後來他就去廁所清洗，他把保險套丟在廁所的垃圾桶，有
      被媽媽發現，我有聽到媽媽問他怎麼有這個，我不清楚被
      告當時怎麼回答；被告除了對我做這些事，也會跟我說他
      是在教我，或者是如果我要反抗的時候，他就會隨便對家
      裡的人發脾氣，然後我就不敢再反抗；有一次他買一把刮
      刀，說要把我下面的毛剃掉，他確實有剃掉，說這樣較好
      看，當時我沒辦法拒絕他等語（見原審卷第212頁至第232
       頁）。Ａ女雖指述被告多次對其有猥褻之舉，然就相關細
      節，僅能模糊稱「不記得幾年級」、「我不記得有幾次」
      、「頻率我也不記得」等語，證詞憑信性較為薄弱，須有
      其他補強證據擔保其指證之真實性。
（二）乙○○○雖於偵訊及原審就此部分證稱：Ａ女有打字給我看，大概是說她爸爸會在她洗澡時偷看，平常會摸她屁股、胸部，後來她還有說被告會剃她的陰毛、會逼Ａ女進他房間，會叫她脫衣服，也會戴保險套在她下體磨蹭等語（見他字第5053號卷第55頁至第58頁，原審卷第233頁、第237頁）；另丙○○○則於偵訊及原審證稱：Ａ女有跟我說她爸爸會摸她，我有聽我姐姐乙○○○轉述Ａ女說她爸爸會亂摸她、舔她下體等語（見偵字第31437號卷第51頁反面，原審卷第239頁至第240 頁）。然乙○○○、丙○○○上開證述，或指為「Ａ女有打字給我看」，或指為「Ａ女有跟我說」、「我有聽我姐姐乙○○○轉述」，均屬傳述Ａ女指稱犯罪經過具同一性之累積證據，不具補強Ａ女證述之可信性。
（三）Ｂ男雖於偵訊證稱：我有時候感覺妹妹被威脅等語（見偵
      字第31437號卷第26頁反面），然亦證稱：「我也不知道
      到底有沒有發生」（見偵字第31437號卷第27頁）；又Ｃ女
      雖於偵訊就Ａ女指述之內容沈默無法回答（見他字第5053
      號卷第69頁），但亦不能認Ａ女有此部分遭被告性侵等事
      ，另Ｄ女於偵訊時則稱：Ａ女未向我坦白遭被告強姦或撫摸
      她之事（見偵字第31437號卷第51頁反面），則依Ｂ男、Ｃ
      女、Ｄ女之指述，均無法佐證Ａ女指稱曾於如附表二所示時
      間遭被告性侵之事實。
（四）觀諸卷內Ａ女與Ｃ女間LINE通訊軟體對話紀錄截圖，對話中
      雖隱晦提及Ａ女遭受被告施以某種不法侵害，然而上開對
      話內容未曾明確指出公訴意旨所指各次犯行之犯罪時間、
      行為態樣，無從辨認係何次性侵犯行，亦從區辨是否與本
      案認定有罪部分有關，是依上開Ａ女與Ｃ女間LINE通訊軟體
      對話紀錄，尚難採為認定被告此部分犯行之依據。
（五）依上開精神鑑定結果雖認Ａ女有部分壓力反應行為，但尚
      未達創傷後壓力症之程度，有臺大醫院精神鑑定報告書在
      卷可參（見原審卷第145頁至第157頁），雖Ａ女確因附表
      一即事實欄一（一）、（二）所示事實而有壓力反應之情
      緒與行為，然無法證明與Ａ女所指被告有如附表二所示犯
      行有關，故Ａ女此部分之情緒反應與外在舉措不足以補強Ａ
      女此部分證述之可信性。
六、檢察官不服原審此部分諭知被告無罪之判決，提起上訴，指
    稱：Ａ女指述遭被告於如附表二所示時間強制猥褻情節，前
    後明確一致，且證述遭性侵之過程時曾有情緒激動而哭泣，
    符合性侵被害人不願回想痛苦記憶的一般情緒反應，又相關
    測謊鑑定書、乙○○○之證述、Ａ女與母親Ｃ女間LINE對話記錄
    均可補強Ａ女證述之真實性。被告與Ａ女係親生父女關係，雙
    方無深仇大恨，Ａ女當無自陷不名譽之境地而誣陷被告之動
    機，原審判決認為Ａ女此部分證述欠缺補強證據，尚有適用
    證據及經驗法則之不當等語。
七、惟查：　　　
（一）被告就有關如附表二被訴強制猥褻罪行屬一罪一罰之重罪
      ，各次犯罪事實，各別成罪，各處其刑，彼此互不相屬，
      自須有充足證據始能佐證被告犯行，而依檢察官所提證據
      ，Ａ女雖指稱被告於如附表二所示時間對其強制猥褻，說
      明時並有哭泣等情緒波動，又乙○○○雖指出Ａ女有哭、講不
      太出來等情緒反應，另Ａ女與Ｃ女間LINE對話記錄顯示Ａ女
      曾告知遭到被告侵害之情，然前揭Ａ女指述、乙○○○證述、
      LINE對話記錄等均無法詳細說明Ａ女如附表二所示遭被告
      性侵之次數及相關細節，又Ａ女哭述遭性侵經過時之情緒
      反應無法排除與前述有罪部分有關，是本件依Ａ女、乙○○○
      指述、LINE對話記錄、鑑定書、測謊報告等資料，尚難遽
      以推論被告確有於上開時間多次性侵Ａ女。因Ａ女此部分指
      證遭被告猥褻之次數及情節，除其單一不明確之指訴外，
      尚乏其他確切之客觀證據佐證，自不足以積極證明被告此
      部分犯行。
（二）再按檢察官就被告犯罪事實，應負舉證責任，並指出證明
      之方法，刑事訴訟法第161條第1項亦有明定，是檢察官對
      於起訴之犯罪事實，應負提出證據及說服之實質舉證責任
      ，倘其所提出之證據，不足為被告有罪之積極證明，或其
      指出證明之方法，無從說服法院以形成被告有罪之心證，
      基於無罪推定之原則，自應為被告無罪判決之諭知（最高
      法院92年台上字第128號判例意旨參照）。而證據之取捨
      與證據之證明力如何，均屬事實審法院得自由裁量、判斷
      之職權，茍其此項裁量、判斷，並不悖乎通常一般人日常
      生活經驗之定則或論理法則，又於判決內論敘其何以作此
      判斷之心證理由者，即不得任意指摘其為違法。茲原判決
      已詳敘就卷內證據調查之結果，而為綜合判斷、取捨，認
      不足證明被告確有檢察官所指訴之犯行，其得心證的理由
      已說明甚詳，且所為論斷從形式上觀察，亦難認有違背經
      驗法則、論理法則，或有其他違背法令之情形，自不容任
      意指為違法。本件檢察官起訴書所列證據及卷內訴訟資料
      ，已經本院逐一論證，參互審酌，無從獲得被告此部分有
      罪之心證，均如前述。檢察官上訴意旨，並未提出任何新
      事證，僅就原審採證及認事再為爭執，以檢察官所提出之
      證據尚難遽認被告有何此部分強制猥褻犯行，認上訴意旨
      核無理由，其此部分之上訴應予駁回。
據上論斷，應依刑事訴訟法第368條、第369條第1項前段、第364
條、第299條第1項前段，判決如主文。
本案經檢察官蕭方舟到庭執行職務。
中　　華　　民　　國　　111 　年　　7 　　月　 　7　　日
                  刑事第二庭    審判長法　官  遲中慧
                                      法　官  楊志雄
                                      法　官  李世華
以上正本證明與原本無異。
如不服本判決，應於收受送達後20日內向本院提出上訴書狀，其
未敘述上訴之理由者並得於提起上訴後20日內向本院補提理由書
（均須按他造當事人之人數附繕本）「切勿逕送上級法院」。
檢察官就無罪部分如不服本判決，須受刑事妥速審判法第9條限
制。
刑事妥速審判法第9條：
除前條情形外，第二審法院維持第一審所為無罪判決，提起上訴
之理由，以下列事項為限：
一、判決所適用之法令牴觸憲法。
二、判決違背司法院解釋。
三、判決違背判例。
刑事訴訟法第 377 條至第 379 條、第 393 條第 1 款之規定，
於前項案件之審理，不適用之。
                                      書記官  鄭巧青
中　　華　　民　　國　　111 　年　　7 　　月　　8 　　日
附錄：
中華民國刑法第221條
對於男女以強暴、脅迫、恐嚇、催眠術或其他違反其意願之方法
而為性交者，處三年以上十年以下有期徒刑。
前項之未遂犯罰之。

中華民國刑法第224條
對於男女以強暴、脅迫、恐嚇、催眠術或其他違反其意願之方法
，而為猥褻之行為者，處六月以上五年以下有期徒刑。

兒童及少年福利與權益保障法第112條第1項
成年人教唆、幫助或利用兒童及少年犯罪或與之共同實施犯罪或
故意對其犯罪者，加重其刑至二分之一。但各該罪就被害人係兒
童及少年已定有特別處罰規定者，從其規定。

附表一：（有罪部分）
編號 時間 行為態樣 所犯罪名 及宣告刑 １  （即起訴書附表編號３） 101年8月1日至102年6月10日間某日 Ａ男自行脫去衣物後，以手撫摸Ａ女胸部及下體，並以舌頭舔Ａ女胸部，且命Ａ女以手撫摸其陰莖，強壓Ａ女的頭部，並將陰莖插入Ａ女口中。 0000000000A犯成年人故意對少年犯強制性交罪，處有期徒刑肆年。 ２ （即起訴書附表編號６） 106年5月27日至同年月29日間某日 Ａ男自行脫去衣物後，亦要求Ａ女脫光衣服，並以手撫摸Ａ女胸部及下體，以舌頭舔Ａ女胸部，並以陰莖磨蹭Ａ女下體。 上訴駁回。 （原判決： 0000000000A犯強制猥褻罪，處有期徒刑壹年陸月。） 

附表二：（無罪部分）
編號 犯罪時間 指訴被告所為犯行 １ （即起訴書附表編號１） 93年9月1日至99年4月21日間某日（Ａ女就讀國小，未滿14歲期間） 被告明知Ａ女未滿14歲，基於強制猥褻之犯意，自己脫光衣服後，違反Ａ女意願，令Ａ女脫光衣服，以身體壓在Ａ女身體上，以手撫摸Ａ女胸部及下體，以舌頭舔Ａ女胸部及下體，並以「不能將此事告訴任何人，否則會登在報紙上，大家都會知道，沒有人要和你做朋友」等語威嚇Ａ女。 ２  （即起訴書附表編號２） 99年8月1日至104年6月30日間某日（Ａ女就讀國中至高中期間） 被告基於強制猥褻之犯意，自己脫光衣服後，違反Ａ女意願，令Ａ女脫光衣服，拿保險套套在陰莖上後，以身體壓在Ａ女身體上，以舌頭舔Ａ女胸部，以陰莖磨蹭Ａ女外陰部，Ａ女有以手推被告，但無法推開，被告之後並告知Ａ女有射精在保險套內想拿給Ａ女看，Ａ女拒絕，且Ａ女嗣後聽到其母親詢問被告為何浴室內有保險套等語。 ３ （即起訴書附表編號４） 99年8月1日至104年6月30日間某日（Ａ女就讀國中至高中期間） 被告基於強制猥褻之犯意，自己脫光衣服後，違反Ａ女意願，令Ａ女脫光衣服，以身體壓在Ａ女身體上，並以舌頭舔Ａ女胸部，以陰莖磨蹭Ａ女外陰部，且要求Ａ女發出舒服的聲音，並以「我是在教你，不然你不會，以後長大會離婚」等語恫嚇Ａ女。 ４ （即起訴書附表編號５） 103年9月至106年5月27日間某日（Ａ女就讀高二至最後一次遭猥褻之前） 被告基於強制猥褻之犯意，違反Ａ女意願，自己脫光衣服後，亦要求Ａ女脫光衣服，並以手撫摸Ａ女胸部及下體，以舌頭舔Ａ女胸部，並以陰莖磨蹭Ａ女下體，以Ａ女若不順從就要辭職等語恫嚇Ａ女。